臺灣板橋地方法院刑事裁定　　　　　　94年度交聲字第1002號
原處分機關　交通部公路總局臺北區監理所
異　議　人　甲○○
上列異議人因不服原處分機關於民國94年5 月26日所為北監自裁
字第裁40-ZGC012572號違反道路交通管理事件裁決書所為處分，
經聲明異議，本院裁定如下：
    主  文
異議駁回。
    理  由
一、本件聲明異議意旨詳如附件聲明異議狀所載。
二、按「汽車行駛高速公路，應依速限標誌指示」、「汽車行駛
    於高速公路或設站管制之道路，而不遵管制之規定者，處汽
    車駕駛人新臺幣三千元以上六千元以下罰鍰」，高速公路交
    通管制規則第5 條第1 項前段、道路交通管理處罰條例第33
    條第1項均有明文。
三、經查：異議人於民國（下同）94年3 月19日14時54分許，駕
    駛TF-9986 號自用小客車，沿國道3 號高速公路往南方向行
    駛，在行經186 公里內線車道時，違規以時速125 公里行駛
    乙情，業據國道公路警察局第7 警察隊警員當場以雷射槍測
    速器拍照取締在案，並有異議人超速行駛時之測速列印照片
    乙紙，在卷可稽，足堪認定。雖異議人辯稱依據上開列印照
    片上係同時顯示2 部車輛，在無其他證據之情形下，自不得
    逕認係針對其所有上開自用小客車進行超速取締云云。惟警
    員於右揭時地執行上開超速取締勤時，不僅係由執勤警員持
    用經檢驗合格之雷射測速器，再以測速器上之瞄準鏡對準單
    一目標即超速車輛行之，且執勤警員亦屬有多年執行取締超
    速勤務之專業人員，應無同時鎖定二輛以上超速車輛進行雷
    射測速之可能，應堪認定。又測速器經執勤警員扣按發射板
    機後，即可以雷射光束精確計算出遭鎖定單一超速車輛之行
    車速度及受測距離，且其測速畫面上亦會針對遭鎖定之單一
    超速車輛以白字十字進行鎖定標示，同時進行攝取影像存證
    ，而上開列印照片上雖同時顯示出二輛車輛，然揆諸其上所
    顯現之白色十字標示，當時警員應係針對異議人所駕駛上開
    自用小客車進行雷射測速，此揆諸上開列印照片乙紙即明，
    並有內政部警政署國道公路警察局第7 警察隊94年5 月12日
    公警七交字第0940770915號函乙紙可稽，亦堪認定。至於上
    開列印照片上同時顯示出其他車輛，則係因當時另有其他車
    輛接近異議人所駕駛上開自用小客車所致，而本件警員對異
    議人上開違規超速之行為，既以上開雷射測速器執行取締明
    確，有如上述，自無礙於警員當時對異議人所駕駛上開自用
    小客車進行雷射測速取締之正確性及可信性，至為顯然。綜
    上所述，本件原處分機關以異議人上開違規行為明確，依道
    路交通管理處罰條例第33條第1 項及第63條第1 項第1 款之
    規定，裁處異議人新台幣（下同）3000元之罰鍰，並記違規
    點數1 點，應無任何違法或不當之處，至為灼然。茲本件異
    議人雖不服原處分機關所為上開裁決書之處分，而聲明異議
    ，惟其空言指摘云云，揆諸上述，為無理由，應予駁回。
據上論斷，應依道路交通案件處理辦法第19條，裁定如主文。
中　　華　　民　　國　　94　　年　　6 　　月　　28　　日
                    交通法庭  法　官  林  晏  鵬
上列正本證明與原本無異。
如不服本裁定，應於裁定送達後五日內向本院提出抗告狀。
                              書記官  陳  君  偉
中　　華　　民　　國　　94　　年　　6 　　月　　28　　日
